臺灣高雄地方法院刑事判決　　　　　　 93年度簡上字第366號
上　訴　人　臺灣高雄地方法院檢察署檢察官
上　訴　人　乙○○
即　被　告
選任辯護人　張賜龍律師
上列上訴人因偽證案件，不服本院高雄簡易庭93年度簡字第999
號中華民國93年4 月30日第一審判決（聲請簡易判決處刑案號：
臺灣高雄地方法院檢察署92年度偵字第24892 號），提起上訴，
本院管轄之第二審合議庭自為第一審判決如下：
    主  文
原判決撤銷。
乙○○無罪。
    理  由
一、公訴意旨略以：被告乙○○於民國90年9 月18日，於本署調
    查90年度偵字第13543 號被告甲○○被訴過失致死案件，經
    本署以證人身份傳喚出庭應訊時，竟就檢察官訊問有關該案
    被告甲○○所騎乘車號GG9-888 號機車，係如何與被害人蘇
    龍城騎乘車號OHA-246 號重型機車發生碰撞之重要事項，於
    供後具結後，接續虛偽陳述：「（問：告訴人說蘇龍城說許
    瑞元（註：乙○○友人）所開的小貨車在加油站被擦撞，才
    會與甲○○的機車肇事，有何意見？）我們（註：乙○○與
    許瑞元）當初由鯨世界加油站出來之後，切到涵洞的汽車道
    ，在我車後面有一輛白色的機車尾隨（指蘇龍城），快出涵
    洞時，甲○○騎黑色機車從高速公路旁的便道要右轉進入涵
    洞，此時蘇龍城的車也要左轉到高速公路旁的便道，快要出
    涵洞時，我們只聽到碰一聲，我不曉得是誰撞誰。」、「（
    問：許瑞元有無擦撞到蘇車？）沒有，他距離我車後1公尺
    多。」云云等偽證言詞，意圖協助許瑞元逃避相關責任。因
    認被告涉犯刑法第168條偽證罪嫌。
二、按犯罪事實應依證據認定之，無證據不得認定犯罪事實。不
    能證明被告犯罪或其行為不罰者，應諭知無罪之判決，刑事
    訴訟法第154 條第2 項及第301 條第1 項分別定有明文。又
    被告否認犯罪事實所持之辯解，縱屬不能成立，但如無積極
    證據足以證明其犯罪行為，自不能以推測或擬制之方法，以
    為裁判基礎（最高法院78年台上字第1981號判決意旨參照）
    。另按在訴訟上用以證明事實之證據，須於通常一般之人均
    不致於有所懷疑，而得確信其為真實之程度者，始得據以為
    有罪之認定；倘其證明尚未達到此一程度，而有合理之懷疑
    存在，致使無從為有罪之確信時，即應為無罪之判決（最高
    法院76年度台上字第4986號判例意旨參照）。且按依刑法第
    168 條規定證人依法作證時，必須對於案情有重要關係之事
    項，為虛偽之陳述，始負偽證罪之責，所謂於案情有重要關
    係之事項，係指該事項之有無，足以影響於裁判之結果者而
    言；刑法第168 條之偽證罪，以於案情有重要關係之事項，
    故意為虛偽之陳述為構成要件，如非於案情有重要關係之事
    項，故意為虛偽之陳述，固與該條規定不合，即對於案情有
    重要之關係之事項所述不實，而非出於故意者，仍難以偽證
    罪論，亦有最高法院29年上字第2341號、30年上字第2032號
    判例意旨可按。
三、證據能力方面
  (一)交通事故調查報告表、臺灣省車輛行車事故覆議鑑定委員會
    、高雄縣警察局刑警隊鑑識組刑案現場勘查報告表、內政部
    警政署刑事警察局鑑驗通知書、高雄縣警察局刑警隊鑑識組
    刑案現場勘查報告有證據能力：
  1.按被告以外之人（包括證人、鑑定人、告訴人、被害人及共
    同被告等）於審判外之陳述雖不符刑事訴訟法第159 條之1
    至之4等4條之規定，而經當事人於審判程序同意作為證據，
    法院審酌該言詞陳述或書面陳述作成時之情況，認為適當者
    ，亦得為證據；當事人、代理人或辯護人於法院調查證據時
    ，知有刑事訴訟法第159 條第1 項不得為證據之情形，而未
    於言詞辯論終結前聲明異議者，視為有前項之同意，同法第
    159 條之5 定有明文。
  2.本件認定事實所引用之交通事故調查報告表、臺灣省車輛行
    車事故覆議鑑定委員會、高雄縣警察局刑警隊鑑識組刑案現
    場勘查報告表、內政部警政署刑事警察局鑑驗通知書、高雄
    縣警察局刑警隊鑑識組刑案現場勘查報告等卷內所有卷證資
    料，業經當事人於準備程序同意作為證據，本院審理時予以
    提示並告以要旨，且經檢察官、辯護人及被告表示意見，
    當事人及辯護人已知下列證據資料乃傳聞證據，且均未於言
    詞辯論終結前聲明異議，依上開規定，自具有證據能力。
  (二)余佳和、賴子行、許瑞元於偵訊中之證述有證據能力：
  1.按被告以外之人於偵查中向檢察官所為陳述，除顯有不可信
    之情況者外，得為證據，同法第159 條之1 第2 項定有明文
    。偵查中對被告以外之人（包括證人、鑑定人、告訴人、被
    害人及共同被告等）所為之偵查筆錄，或被告以外之人向檢
    察官所提之書面陳述，性質上均屬傳聞證據。惟現階段刑事
    訴訟法規定檢察官代表國家偵查犯罪、實施公訴，依法其有
    訊問被告、證人及鑑定人之權，證人、鑑定人且須具結，而
    實務運作時，檢察官偵查中向被告以外之人所取得之陳述，
    原則上均能遵守法律規定，不致違法取供，其可信度極高，
    職是，被告以外之人前於偵查中已具結而為證述，除反對該
    項供述得具有證據能力之一方，已釋明「顯有不可信之情況
    」之理由外，不宜以該證人未能於審判中接受他造之反對詰
    問為由，即遽指該證人於偵查中之陳述不具證據能力。
  2.本件證人余佳和、賴子行、許瑞元於檢察官偵查中所為之陳
    述，其未曾提及檢察官在偵查時有不法取供之情形，且上開
    供述亦無顯不可信之情況，依上說明，其於偵查中之證言自
    均具有證據能力。
  (三)甲○○、李靖景於本院91年度交易字第187 號審理時及甲○
    ○於臺灣高等法院高雄分院93年度交上訴字第54號審理中所
    言有證據能力：
  1.按被告以外之人於審判外向法官所為之陳述，得為證據，刑
    事訴訟法第159 條之1 第1 項定有明文。立法理由係認被告
    以外之人（包括證人、鑑定人、告訴人、被害人及共同被告
    等）之陳述係在法官面前為之，因其任意陳述之信用性已受
    確定保障之情況下所為，自得作為證據。不問係其他刑事案
    件之羈押訊問期日、勘驗期日、準備程序期日、審理期日或
    民事事件、行政訴訟程序，凡係在普通法院法官面前所為之
    陳述，均具有證據能力。
  2.本件證人甲○○、李靖景向法官所為之供述，在其等任意陳
    述之信用性無疑之情況下，其證述依法自具有證據能力。
四、公訴人認被告涉有上開犯行，無非以：(1)被告於90年9 月18
    日在臺灣高雄地方法院檢察署甲○○過失致死案件偵訊時之
    證詞，及證人結文，證明被告於該案中為證人，且於供前具
    結之事實；(2)證人余佳和證稱許瑞元之自小貨車車速很快地
    從加油站右轉進入道路，該車沒有減速，直接由加油站駛入
    車道，車禍發生後有看到一位騎機車之男子去追那輛小貨車
    ；(3)姓名年籍不詳之男子抄錄紙條上載有許瑞元所駕駛自小
    貨車車牌號碼，告知警方該車係肇事車輛；(4)許瑞元證稱未
    目睹有何機車自高速公路旁之便道駛出，被告係在車禍發生
    時才往後看，亦未曾告知自便道駛出騎乘機車者係甲○○等
    ，為其論據。
五、訊據上訴人即被告乙○○固供認有於前開時、地，出庭作證
    陳述前開證言一節，然堅決否認有何偽證犯行，辯稱：我是
    照事實說等語。辯護人則以：甲○○是否從便道右轉或是從
    涵洞前100 公尺的小路出來，與許瑞元、甲○○是否有過失
    責任無關。許瑞元之過失致死案件，經臺灣高等法院高雄分
    院認定許瑞元沒有過失，且臺灣高等法院高雄分院並無採用
    被告之證詞。被告僅是對於他所看見的而為陳述，並沒有偽
    證之故意等語，資為被告辯護。
六、經查：
  (一)甲○○於90年6 月21日13時40分，騎乘車牌號碼GG9-888 號
    重型機車，沿高雄縣鳳山市○○○路，由五甲往鳳山方向行
    駛，途經該路段之高速公路下方涵洞時，適蘇龍城騎乘車牌
    號碼OHA-246 號重型機車，沿同路由鳳山往五甲方向之對向
    車道行駛至該處，與對向甲○○機車對撞，致蘇龍城死亡，
    由臺灣高雄地方法院檢察署90年度調偵字第686 號偵查起訴
    ，經臺灣高雄地方法院於92年7 月16日以91年度交易字第
    187 號判決甲○○無罪，嗣已確定，而被告乙○○於臺灣高
    雄地方法院檢察署90年度偵字第13543 號甲○○過失致死一
    案為證人，於90年9 月18日檢察官偵查時供前具結，有被告
    簽名之證人結文1 紙附卷可憑。
  (二)臺灣高雄地方法院檢察署檢察官另以91年度偵續字第121 號
    對許瑞元提起業務過失致死之公訴，認許瑞元於90年6 月21
    日13時40分許，駕駛車牌號碼DJ-6073 號自用小貨車附載同
    事乙○○，自位於高雄縣鳳山市○○○路138 號之「鯨世界
    加油站」加完油後，欲右轉進入高雄縣鳳山市○○○路內車
    道由東往西方向行駛，竟疏未注意，未留意直行車輛，貿然
    由上開加油站急駛出來，並直接切入五甲二路之內車道行駛
    ，適有蘇龍城於同一時、地騎乘車牌號碼OHA-246 號偉士牌
    機車由東往西方向直行行經該處，許瑞元所駕駛之自用小貨
    車左側車身因而擦撞到蘇龍城所騎乘機車之右側把手，致蘇
    龍城所騎乘之機車失控而使蘇龍城所騎乘之機車衝過對向快
    車道，與對向由甲○○所騎乘之車牌號碼GG9-888 號機車對
    撞，蘇龍城與甲○○均因而人車倒地，蘇龍城並受有頭部外
    傷、顱內出血等傷害，經送醫急救後傷重不治死亡。因認許
    瑞元涉犯刑法第276 條第2 項業務過失致死罪嫌。
  (三)本件車禍之發生究竟是否為許瑞元駕駛之自用小貨車擦撞蘇
    龍城所騎乘機車之右側把手而肇事，為被告於臺灣高雄地方
    法院檢察署偵訊時所否認，是以許瑞元有無擦撞蘇龍城為本
    件爭執之關鍵。查：
  1.本件經送臺灣省車輛行車事故覆議鑑定委員會覆議之結果，
    亦均認依現有卷內資料，無法證明蘇龍城之機車與許瑞元之
    小貨車有擦撞，無法鑑定，有臺灣省車輛行車事故覆議鑑定
    委員會91年6 月18日府覆議字第910772號函1 份在卷可佐，
    因此許瑞元駕駛之小貨車是否有擦撞蘇龍城之機車，導致蘇
    龍城之機車衝向對向車道，不無疑義。
  2.依余佳和於檢察官偵訊時證稱：當天加完油要離開時，也在
    同一加油站加油之小貨車車速很快地從加油站右轉進入車道
    ，我就聽到撞擊聲，當時我們的車子是停在加油站出口，剛
    到車道，我的角度只看到小貨車副駕駛座後面，是在小貨車
    開過之後，才看到有3 個人躺在地上，旁邊有2 輛機車，該
    小貨車沒有減速，直接由加油站駛入車道等語在卷（91年度
    偵續字第121 號卷第36、37、42頁），惟余佳和並未目睹許
    瑞元駕駛之小貨車撞擊蘇龍城之機車，亦未確認許瑞元駕駛
    之自小貨車是否有擦撞蘇龍城之機車，導致蘇龍城之機車衝
    向對向車道。
  3.又許瑞元所駕駛之自小貨車左側板台木質框漆面上有一處不
    明顯平行擦痕，距離地面約106 公分，長度約21公分，而蘇
    龍城所騎乘之機車右把手外端距地面高度亦約106 公分，固
    有高雄縣警察局刑警隊鑑識組刑案現場勘查報告表可按，惟
    檢察官率同高雄縣警察局刑警隊鑑識組人員至高雄縣警察局
    鳳山分局五甲派出所勘驗許瑞元駕駛之小貨車及蘇龍城騎乘
    之機車，勘查時先就觀察2 部車之外觀是否有擦痕，在90年
    10月15日上午採證時，並未發現機車右把手有疑似藍色漆，
    當時鑑識人員仔細檢視把手部分是否有任何擦痕，但未發現
    有藍色漆，是之後接到通知，蘇龍城之家屬有意見，要求再
    將把手部分進行採證，遂於當（15）日下午由鑑識人員前往
    切下機車右把手等情，亦據證人即高雄縣警察局刑警隊鑑識
    組組員賴子行於偵訊中結證明確（91年度偵續字第121 號卷
    第17、18頁），又90年10月15日上午勘查時，現場並以
    OHA-246 號機車置於DJ-6073 號小貨車左側駕駛座旁、板台
    左後車輪旁、板台左後端，模擬可疑擦撞情形與對照比較，
    嗣於當日下午經蘇龍城之家屬至高雄縣政府警察局鳳山分局
    五甲派出所檢視機車右側把手後，始發現許瑞元駕駛之小貨
    車左側板台木質框漆面上有1 處不明顯平行擦痕，距離地面
    約106 公分，長度約21公分，而蘇龍城所騎乘之機車右把手
    外端距地面高度亦約106 公分，惟勘查當日上午勘查時，鑑
    視人員已仔細檢視把手有無擦痕，並未發現藍色漆，且車輛
    正面、後方載物板台左側面、右側面、正後面外觀，經檢視
    無明顯擦痕，有勘查報告表可按，況於當日上午第1 次勘查
    時，現場以機車置於小貨車左側模擬可疑擦撞情形與對照比
    對，則許瑞元駕駛之小貨車左側板台木質框漆面上有1 處不
    明顯平行擦痕，可能係第1 次勘查模擬、比對時，與機車右
    把手接觸所造成，是該不明顯平行擦痕，固與機車把手之高
    度相同，亦無法證明係許瑞元之小貨車與蘇龍城機車擦撞之
    事實。勘驗後，鑑識人員並分別從蘇龍城所騎乘OHA- 246號
    機車之前方擋風板左側下方輕微刮擦痕、該擋風板上白
    色原漆、斷落現場之右把手上煞車柄、右手把等4 處採
    樣，並以鏡檢法檢視證物，再與被告所駕DJ-6073 號小貨車
    左前車門板金上藍色原漆、左後板台金屬上藍色原漆及左側
    板台木質上藍色原漆比鑑，以掃瞄式電子顯微鏡/X射線能譜
    分析法、紅外線光譜分析法、熱裂解氣相層析質譜分析法分
    析，OHA-246 號機車上所採驗取樣之證物與DJ-6073 號小貨
    車上之藍色原漆均不相似，此有內政部警政署刑事警察局90
    年12月3 日刑鑑字第207021號鑑驗通知書、高雄縣警察局刑
    警隊鑑識組刑案現場勘查報告表各1 份、照片52張附卷可稽
    ，經勘驗及鑑識上開小貨車及機車，並無證據證明許瑞元所
    駕駛之DJ-6073 號小貨車有擦碰蘇龍城之OHA-246 號機車。
    而上開機車右把手編號C-1 、C-2 、C-3 處之藍色漆與
    DJ-6073 號自小貨車之藍色原漆均不相似，而編號C-4 及編
    號C-5 （OHA-246 號機車右手把上之黑色塑膠皮底部之藍色
    漆擦痕），兩者經顯微放大檢視後發現，均為磨擦接觸後附
    著之外來物型態，且均位在把手之手握處邊緣，就外觀、型
    態、位置檢視結果其來自磨擦轉移的可能性較高，惟均因量
    極微且與把手之黑色塑膠背景混合，無法有效取樣鑑驗等語
    ，亦有刑事警察局以94年4 月18日刑鑑字第0930243833號函
    文1 份附於臺灣高等法院高雄分院93年度交上訴字第54號卷
    第93頁可稽。是被告所稱許瑞元沒有擦撞到蘇龍城的車，亦
    屬可能。
  4.許瑞元駕駛之DJ-6073 號小貨車於91年6 月21日下午1 時36
    分駛入「鯨世界加油站」加油，39分48秒離開加油島，57秒
    左右離開加油站監視器之視線，蘇龍城騎乘之機車於1 時40
    分8 秒經過加油站左前方之車道，同時有多部機車行經加油
    站前之車道，而於1 時40分10幾秒，加油站有一穿紅色加油
    站制服之員工跑出加油站，觀看車禍情形等事實，業據本院
    92年度交訴字第44號審理時勘驗「鯨世界加油站」之監視錄
    影帶屬實，並製有勘驗筆錄附卷可按，另由設於「鯨世界加
    油站」斜對面之「台塑加油站」監視器拍攝之錄影帶觀之，
    蘇龍城之機車係於90年6 月21日下午1 時38分32秒騎在五甲
    二路內側快車道上，靠近外側快車道之車道線，往前經過「
    鯨世界加油站」前之路段，後面有2 部小客車，亦經本院於
    92 年 度交訴字第44號審理勘驗蘇林月麵提出之「台塑加油
    站」監視器錄影帶屬實，製有勘驗筆錄1 份，並有翻拍之照
    片3張 附卷可稽。許瑞元駕駛之小貨車加油後，車速很快地
    從加油站右轉進入車道，小貨車沒有減速，直接由加油站駛
    入車道一節，亦據余佳和於檢察官偵訊時結證在卷，則依上
    開「鯨世界加油站」之監視錄影帶觀之，許瑞元之小貨車係
    下午1 時39分57秒離開監視之畫面，蘇龍城之機車係1 時40
    分8秒 始經過加油站之左前方，則許瑞元加油後直接右轉快
    速進入車道時，蘇龍城應尚未經過加油站前，且蘇龍城係行
    駛在內側快車道靠兩快車道之車道線（按五甲二路該路段僅
    劃有2 快車道，無慢車道，有道路交通事故調查報告表及現
    場照片附卷可按），已如前述，許瑞元直接右轉入五甲二路
    ，亦未必與蘇龍城行駛同一車道，自難以許瑞元駛出加油站
    之時間與蘇龍城行經加油站之時間非常接近（但仍有約11秒
    之差距），遽認係許瑞元擦撞蘇龍城之機車而導致蘇龍城衝
    向對向車道。綜上所述，已難認被告於偵查中證述之內容係
    屬虛偽。
  5.且甲○○於本院91年度交易字第187 號審理中陳稱：蘇龍城
    之機車在一瞬間就衝出來，大約不到1 秒鐘，從2 部自用小
    客車中間的縫隙衝出，旁邊沒有大貨車等語（見91年交易字
    第187 號91年9 月27日筆錄）；甲○○於臺灣高等法院高雄
    分院93年度交上訴字第54號審理時證稱：「（檢察官問：你
    有無看到小貨車？），我知道衝出來有車，是什麼車子我不
    能肯定，絕對沒有大貨車，有無小貨車我不能肯定」，「（
    檢察官問：對向的車有無小貨車？），我不能肯定，我只知
    道有車子」等語（見93年度交上訴字第54號第153頁），參
    以蘇龍城於行經鯨世界加油站前，已行駛在內側快車道上，
    且與許瑞元所駕駛DJ-6073 號自小貨車有約11秒之差距，其
    自2 部小汽車中間衝向對向車道，亦無確切證據證明係許瑞
    元所駕駛DJ-6073 號自小貨車擦撞蘇龍城機車所致。是被告
    關於許瑞元未擦撞到蘇龍城之機車之供述，依其主觀上之認
    知，並非無此可能。
  6.至於證人即承辦警員李靖景於本院91年度交易字第187 號甲
    ○○過失致死案件審理時證稱「有一名年輕人，拿紙條上載
    自小貨車的車牌號碼，告訴我們說這部車（DJ-6073 號）是
    肇事車輛，他丟下紙條後就離開，我們沒有對他作筆錄」、
    「目擊者所寫紙條已經不在了」等語；惟查，證人李靖景並
    未目擊車禍之經過，且該目擊者係何人，無法查知，無從傳
    喚予以詰問究明車禍之真象，而該紙條記載之車牌號碼，屬
    證人於審判外之陳述，自不能單憑該目擊者之審判外陳述，
    而未予對質詰問之機會，遽予認定許瑞元所駕駛DJ-6073 號
    自小貨車有擦撞蘇龍城機車之事實。
  6.許瑞元雖於偵訊中證稱：我沒有見到1 台機車由高速公路旁
    的便道出來，也沒有跟被告說由便道出來的人是甲○○等語
    （92年度發查字第3452號卷第43頁），惟被告於偵查中堅稱
   ： 我確實有看到甲○○騎車，因為他剛從便道右邊出來，便
    道上只有他1 台機車。我是在庭外聽到許瑞元說是甲○○騎
    車。甲○○所騎乘的黑色機車從高速公路旁的便道要右轉進
    入涵洞，此時蘇龍城的車也是要左轉到高速公路旁的便道，
    我們快出涵洞時，有聽到碰一聲，我不曉得誰撞誰等語。甲
    ○○與蘇龍城確因互相撞擊，2 車均倒地於甲○○所行駛之
    車道，此有交通事故調查報告表1 份及事故現場照片8 張存
    卷可參。而檢察官於90年度調偵字第686 號起訴書中認定本
    件車禍為甲○○肇事之主要依據，為甲○○在涵洞內違反道
    路交通安全規則第124 條第2 項前段、第3 項前段規定，騎
    乘機車行駛於快車道上，顯見檢察官關於本件車禍責任之認
    定，與甲○○之機車是否由高速公路旁之便道出來，以及甲
    ○○與蘇龍城相撞之地點是否在涵洞洞口無關，均非檢察官
    認定甲○○肇事之原因。公訴人認定被告為脫免許瑞元之肇
    事責任，始為甲○○之機車為自高速公路旁的便道要右轉進
    入涵洞，蘇龍城的車也要左轉到高速公路旁的便道，快出涵
    洞時相撞之不實陳述，顯失所依據。
七、綜上所述，許瑞元並無擦撞蘇龍城之機車，臺灣高等法院高
    雄分院93年度交上訴字第54號亦同此認定。且被告所言並不
    該當於對於明知「於案情有重要關係事項」，於供前或供後
    具結，而為不實之虛偽陳述而言。此外，復查無其他積極事
    證足資證明被告有公訴人所指偽證犯行。被告所為上開證言
    既難證明與事實不符，且無從認其係出於故意虛偽陳述，被
    告之犯罪即屬不能證明。揆諸首開規定及說明，原判決未予
    詳查，遂予論罪科刑，尚有未洽，上訴人即公訴人依告發人
    聲請提起上訴，指摘原判決量刑過輕即無理由，應予駁回；
    另上訴人即被告指摘原判決不當，為有理由，應予撤銷改判
    ，另為被告無罪之諭知。
八、末按檢察官聲請以簡易判決處刑之案件，經法院認為有第45
    1 條之1 第4 項但書之情形者，應適用通常訴訟程序審判之
    ，刑事訴訟法第452 條定有明文；且對於簡易判決之上訴，
    準用刑事訴訟法第3 編第1 章及第2 章之規定，管轄第二審
    之地方法院合議庭受理簡易判決上訴案件，應依通常程序審
    理。其認案件有刑事訴訟法第452 條之情形者，應撤銷原判
    決，逕依通常程序為第一審判決，法院辦理刑事訴訟簡易程
    序案件應行注意事項第14項亦規定詳盡。本件檢察官就被告
    涉犯偽證犯行聲請簡易判決處刑，經本院審理後，認被告被
    訴傷害應為無罪之諭知，已如前述，而有刑事訴訟法第451
    條之1 第4 項但書第3 款之情形，故依前揭規定，此部分應
    由本院合議庭逕依通常程序審理後，自為第一審判決，附此
    敘明。
據上論斷，應依刑事訴訟法第455 條之1 第1 項、第3 項、第
452 條、第368 條、第369 條第1 項前段、第364 條、第301 條
第1 項前段，判決如主文。
本案經檢察官丙○○到庭執行職務。
中　　華　　民　　國　　94　　年　　10　　月　　25　　日
                  鳳山刑事第1 庭審判長法　官  陳志銘
                                      法  官  林永村
                                      法  官  林芳華
以上正本證明與原本無異。
如不服本判決，應於判決送達後10日內，向本院提出上訴狀。
中　　華　　民　　國　　94　　年　　10　　月　　26　　日
                                      書記官  賴佳慧
